臺灣桃園地方法院刑事判決　　　　　　　　　　　　九十一年度交易字第三一九號
　　公　訴　人　臺灣桃園地方法院檢察署檢察官
　　被　　　告　乙○○
右列被告因公共危險等案件，經檢察官提起公訴（九十一年度偵字第七八六三號），
本院判決如左：
        主  文
乙○○因過失傷害人，處有期徒刑肆月，如易科罰金以參佰元折算壹日；又服用酒類
不能安全駕駛動力交通工具而駕駛，處有期徒刑伍月，如易科罰金以參佰元折算壹日
；應執行有期徒刑捌月，如易科罰金以參佰元折算壹日。
        事  實
一、乙○○於民國九十一年四月廿一日下午六時許，和友人飲酒，至該日晚間明知已
    不勝酒力，不能為安全駕駛動力交通工具，仍駕駛車號為ＷＴ－九二五八號自用
    小客車，沿桃園縣觀音鄉○○路○段由觀音往大觀路方向行駛，並跨行於外側車
    道與路面邊線外之路邊，於同日晚間七時五十分許，行經該路段五一一號前之際
    ，本應注意汽車駕駛人飲酒後其吐氣所含酒精成份超過每公升０．二五毫克以上
    者，不得駕車，再汽車行駛時應注意車前狀況，並隨時採取必要之安全措施，又
    汽車在雙向二車道行駛時，除準備停車或臨時停車外，不得駛出路面邊線，且依
    當時情形，又無不能注意之情事，竟疏未注意，致先追撞同向在前沿路面邊線外
    之路邊騎乘腳踏車之菲律賓籍勞工甲○○○○○ ROBERTO TORRENTE（以下稱諾多），
    乙○○仍未將車煞停，致又再撞及同向在前亦沿路面邊線外之路邊騎乘腳踏車之
    菲律賓籍勞工CANTAR REYAM REPASO（以下稱瑞帕索），諾多、瑞帕均因此人車
    倒地，而分別受有頭部外傷、下背挫傷、多處挫傷及下背挫傷、多處擦挫傷之傷
    害。嗣警員丙○○據報前往現場處理，發現乙○○仍在事故現場之車上，並查覺
    乙○○滿身酒氣，乃通知派出所其他同仁前來對乙○○酒測，警方於同日晚間八
    時廿二分許以儀器測試乙○○酒精濃度，其飲酒後吐氣所含酒精成份仍高達每公
    升一．一四毫克，顯然不能安全駕駛動力交通工具。
二、案經瑞帕索、諾多訴請桃園縣警察局大園分局報告臺灣桃園地方法院檢察署檢察
    官偵查起訴。
        理  由
一、訊據被告乙○○對於右揭事實坦承不諱，核與被害人瑞帕索、諾多於警、偵訊及
    本院審理中之指訴、證人即到場處理警員丙○○於本院中之證述均互核相符，此
    外，復有道路交通事故調查報告表一紙、現場及車損照片八幀、桃園縣警察局舉
    發違反道路交通管理事件通知單二紙、刑法第一百八十五條之三案件測試觀察記
    錄表、酒精濃度測定值報告各一紙在卷可稽，由道路交通事故調查報告表觀之，
    與被告同向且在前方路面邊線外騎乘腳踏車之諾多、瑞帕索遭被告撞及後，渠等
    之腳踏車之倒地位置竟相隔五七．五公尺之遠，諾多之腳踏車倒於路邊近人行道
    處，瑞帕索之腳踏車更被撞擊而倒於人行道之上，而被告所駕自用小客車則停在
    路面邊線之上，可見該二被害人確係在路面邊線外之路邊騎乘腳踏車，該二人無
    任何過失之處，反之，被告因不勝酒力乃將所駕自用小客車跨行於外側車道與路
    面邊線之外，先撞及諾多，仍因爛醉，而無任何煞車動作（本案之路面無被告所
    駕車輛之煞車痕），乃再續行追撞更前方之瑞帕索。按汽車駕駛人飲酒後其吐氣
    所含酒精成份超過每公升０．二五毫克以上者，不得駕車，再汽車行駛時應注意
    車前狀況，並隨時採取必要之安全措施，又汽車在雙向二車道行駛時，除準備停
    車或臨時停車外，不得駛出路面邊線，此在道路交通安全規則第一百十四條第二
    款、第九十四條第三項、第九十七條第四款均定有明文，本件被告駕駛汽車行經
    前開路段，本應注意上述道路交通安全規則之規定，且依當時狀況，又非不能注
    意，竟疏未注意，以致肇事，其過失至為明顯。又二告訴人受有傷害，確係被告
    過失所肇致，亦經告訴人指訴並有敏盛綜合醫院大園分院出具之診斷書二紙在卷
    足稽，是被告之過失與二告訴人之受傷具有因果關係，自應負過失傷害罪責。
二、核被告所為係犯刑法第二百八十四條第一項前段之過失傷害罪、第一百八十五條
    之三服用酒類不能安全駕駛罪。被告一過失行為致二告訴人受傷，為刑法第五十
    五條之同種想像競合犯。被告所犯前開二罪，犯意各別，行為互殊，應分論併罰
    之。被告酒醉駕車，因而致人受傷，而應負本件刑事責任，自應依道路交通管理
    處罰條例第八十六條第一項之規定加重其刑。爰審酌被告於本案之酒測值高達每
    公升一．一四毫克，顯已對其他用路人之生命、身體法益構成嚴重危害、被告之
    過失程度甚大、身為外籍勞工之被害人於案件審理中僅對被告提出合理程度以下
    之賠償要求（二被害人均要求賠償新台幣三萬餘元），被告竟仍未與其達成和解
    等一切情狀，量處如主文所示之刑，並依刑法第五十一條第五款之規定定其應執
    行之刑，並諭知易科罰金之折算標準。
據上論斷，應依刑事訴訟法第二百九十九條第一項前段，道路交通管理處罰條例第八
十六條第一項，刑法第二百八十四條第一項前段、第一百八十五條之三、第五十五條
、第五十一條第五款、第四十一條第一項前段，罰金罰鍰提高標準條例第一條前段、
第二條，判決如主文。
本案經檢察官何嘉仁到庭執行職務
中      華      民      國      九十一    年    七      月    十七      日
    臺灣桃園地方法院刑事第一庭
                                      法  官    曾  雨  明
右正本證明與原本無異。
如不服本判決，應於判決送達後十日內向本院提出上訴狀( 應附繕本 )，上訴於
臺灣高等法院。
                                      書記官    戴  育  萍
中        華        民        國    九十一   年     七    月     廿三   日
附論罪科刑依據之法條：
刑法第一百八十五條之三
服用毒品、麻醉藥品、酒類或其他相關之物、不能安全駕駛動力交通工具而駕駛者，
處一年以下有期徒刑、拘役或三萬元以下罰金。
刑法第二百八十四條第一項前段
因過失傷害人者，處六月以下有期徒刑、拘役或五百元以下罰金。致重傷者，處一年
以下有期徒刑、拘役或五百元下罰金。
